【裁判字號】    88,易,112
【裁判日期】    890113
【裁判案由】    傷害
【裁判全文】
臺灣澎湖地方法院刑事判決                          八十八年度易字第一一二號
    公  訴  人  臺灣澎湖地方法院檢察署檢察官
    被      告  乙○○
右列被告因傷害案件，經檢察官提起公訴（八十八年度偵字第四三六號），本院判決
如左：
    主  文
乙○○傷害人之身體，處有期徒刑拾月。
    事  實
一、乙○○因平日常遭丙○○之欺凌，心存怨恨，於民國八十八年七月十九日晚上七
    時十五分許，丙○○前往澎湖縣馬公市鐵線里二十四之十四號乙○○之住處，要
    求乙○○出面之際，乃基於傷害之故意，右手持西瓜刀，左手持水果刀各一把，
    衝出門外，以西瓜刀揮砍丙○○二次，致丙○○受有左上臂後側裂傷（長十三公
    分、寬三至四公分、深二至三公分）、上臂裂傷（長四公分、寬二公分、深一至
    二公分）等傷害。
二、案經丙○○訴由澎湖縣警察局馬公分局報請臺灣澎湖地方法院檢察署檢察官偵查
    起訴。
    理  由
一、訊據被告乙○○對於右揭時、地持刀傷害告訴人丙○○成傷之事實坦承不諱，惟
    辯稱：當時是丙○○帶人來伊家要找伊麻煩，丙○○右手持東西進入伊家要抓伊
    出去，伊因為害怕就持桌上之刀子要阻止他，所以就砍到他的左手臂，後來伊要
    推他出去，可能不小心又劃到他一刀，伊是為了自衛才殺傷他的，伊當時右手是
    持菜刀，左手持水果刀，伊是用菜刀砍傷丙○○云云。惟查，案發當時係被告由
    其上開住處衝出門外，持西瓜刀砍傷丙○○等情，業據丙○○指述歷歷，核與證
    人丁○○證述情節相符，而丁○○與被告為三親等旁系姻親，平日又無怨隙，其
    證詞當無偏頗丙○○之虞，可堪採信。雖被告辯稱：係丙○○手持器物進入其住
    處要抓他，他為了自衛才砍傷丙○○云云，然被告於警訊供稱：「他（指丙○○
    ）衝進來就說「你給我出」，左手要抓我，右手舉拳作勢打我」、「就拿起水果
    刀要嚇他，不小心把他砍到了」（見警訊卷第一頁背面），其在本院審理時則供
    稱：「．．丙○○右手有持東西，我沒有看清楚他持什麼東西．．」（見本院八
    十八年十二月十四日訊問筆錄）、「．．我是用菜刀砍傷丙○○．．」（見本院
    八十八年十二月二十三日訊問筆錄），其供述對於告訴人右手是否持有器物及持
    持何種刀械傷害告訴人，前後供述已然矛盾。又證人甲○○雖證稱其於被告與告
    訴人互毆時有進入室內勸架，然由其警訊時證稱除水果刀外並未持何種物品，於
    偵查中則稱左手也拿一把刀，是什麼刀我看不清楚，於本院訊問時又稱其當時沒
    有看見菜刀云云，然被告於本院確供稱：伊是用菜刀劃傷告訴人（見本院八十八
    年十二月十四日訊問筆錄），兩者所述並不相符。且依卷附照片所示，菜刀體積
    較水果刀為大，證人甲○○為何會只看到水刀而未看見菜刀，亦與常理有違。
    再者，其於警訊時陳稱當時客廳內有其他人約四人（見警訊卷十一頁背面），惟
    與被告於審理時所為：當時屋內有甲○○一人之供述不符。是被告所辯犯案情節
    、所持刀械及及證人甲○○之證言均難採信。綜上所述，被告係右手持西瓜刀、
    左手持水果刀衝出屋外，並以西瓜刀砍傷丙○○之情節可堪認定，則被告所為與
    正當防衛之構成要件「對於現在不法之侵害，而出於防衛自己或他人權利之行為
    」顯然不符。此外，復有驗傷診斷書、刑案現場平面圖及照片等附卷可資佐證，
    事證明確，被告犯行洵堪認定。
二、核被告所為，係犯刑法第二百七十七條第一項傷害罪。爰審酌被告因屢受告訴人
    之挑釁，為逞一時血氣之勇，竟持刀傷害丙○○，其行為對於社會之安全顯有重
    大危險，及前未有不良素行等一切情狀，量處如主文所示之刑。至扣案之水果刀
    一把係其姊李淑芬所有，非被告所有，而行兇所用之西瓜刀一把，亦未扣案，本
    院均不予宣告沒收，附此敘明。
據上論斷，應依刑事訴訟法第二百九十九條第一項前段，刑法第二百七十七條一項
，罰金罰鍰提高標準條例第一條前段，判決如主文。
中    華    民    國      八十九      年      一      月      十三      日
                                  臺灣澎湖地方法院刑事庭
                                          法  官    吳  宏  榮


司法院資訊處製作；財團法人民間司法改革基金會備份。
